【裁判字號】    90,親,45
【裁判日期】    900822
【裁判案由】    否認婚生子女
【裁判全文】
臺灣士林地方法院民事判決  九十年度親字第四五號
    原      告    甲○○
    被      告    乙○○
    兼法定代理人  丙○○
右當事人間否認婚生子女事件，本院判決如左：
    主      文
確認被告乙○○非被告丙○○自原告受胎所生之子。
訴訟費用由被告負擔。
    事      實
甲、原告方面：
  一、聲明：如主文所示。
  二、陳述：原告與被告丙○○本係夫妻，嗣於八十一年五月二十七日協議離婚，婚
      姻關係消滅後，被告丙○○於八十一年十一月九日生下一子即被告乙○○，惟
      原告於八十年間，即因在高雄服兵役而與被告丙○○分居，迄被告乙○○出生
      均未曾再同居，是被告乙○○非丙○○自原告受胎所生，且原告於九十年三月
      間接獲鈞院九十年親字第五號民事判決始悉被告乙○○出生之情事，為此依法
      訴請判決如聲明。
  三、證據：提出民事判決一份、戶籍謄本一份為證。
乙、被告方面：
  一、聲明：請求為適法之判決。
  二、陳述：被告乙○○確非原告之子。
     理      由
一、本件原告主張其與被告丙○○本係夫妻，嗣後協議離婚，被告於八十一年十一月
    九日生有一子即被告乙○○之事實，業據其提出戶籍謄本為憑，自堪信為真實。
    又原告主張其與被告丙○○於八十年間即行分居，迄被告乙○○出生未曾再同居
    ，被告乙○○應非自原告受胎所生乙節，經被告與訴外人連志偉自行至法務部調
    查局鑑定血緣關係，經法務部調查局函知本院鑑定結果，稱連志偉為被告乙○○
    之生父之機率為百分之九九．九九以上，有該局  (九０)陸(四)字第九０一七六
    ０六０號鑑定通知書一份附卷可證，故原告主張被告乙○○不可能為原告與被告
    丙○○所生，亦屬真實。
二、按民法第一千零六十三條第一項推定之婚生子女，如夫妻之一方能證明妻非自夫
    受胎者，得於知悉子女出生之日起，一年內提起否認之訴，同條第二項定有明文
    。查被告丙○○受胎之時，既係在其與原告婚姻關係存續中，則依法自應推定其
    所生之被告乙○○為原告與被告丙○○之婚生子，然被告丙○○受胎懷有被告乙
    ○○時，並未與原告同居，亦即非自原告受胎，準此，原告應於知悉被告乙○○
    出生之日起一年內提起否認訴訟，而原告主張其係於九十年三月間因接獲本院九
    十年親字第五號民事判決後，始知悉被告乙○○之出生云云，被告對此亦不爭執
    ，則原告於知悉子女出生之日起，一年內即九十年七月五日提起本訴，於法洵屬
    有據，應予准許。
三、據上論結，本件原告之訴為有理由，依民事訴訟法第八十五條第一項前段、第七
    十八條判決如主文。
中      華      民      國    九十      年      八      月    二十二    日
                                        臺灣士林地方法院民事第二庭
~B法      官  俞慧君
右為正本係照原本作成。
如對本判決上訴須於判決送達後廿日內向本院提出上訴狀。
中      華      民      國    九十      年      八      月    二十三    日
~B法院書記官  黃建新


司法院資訊處製作；財團法人民間司法改革基金會備份。
